【裁判字號】    99,訴,661
【裁判日期】    990805
【裁判案由】    違反毒品危害防制條例
【裁判全文】
臺灣屏東地方法院刑事判決               99年度訴字第661號
公  訴  人  臺灣屏東地方法院檢察署檢察官
被      告  甲○○
上列被告因違反毒品危害防制條例案件，經檢察官提起公訴（99
年度毒偵字第880 號），本院於準備程序進行中，因被告就被訴
事實為有罪之陳述，經告知簡式審判程序意旨，並聽取公訴人及
被告之意見後，本院合議庭裁定由受命法官獨任依簡式審判程序
審理，判決如下：
    主  文
甲○○施用第一級毒品，累犯，處有期徒刑拾月。
    事  實
一、甲○○前於民國87年間因施用毒品案件，經本院以87年度易
    字第245 號裁定送觀察、勒戒後，因認有繼續施用毒品之傾
    向，經本院裁定令入戒治處所施以強制戒治，嗣經本院裁定
    停止戒治，於88年7 月1 日戒治期滿執行完畢，並由本院於
    88 年10 月11日以87年度易字第245 號判決免刑確定。復於
    92年間又因施用毒品案件，經台灣屏東地方法院檢察署檢察
    官提起公訴並聲請強制戒治，強制戒治部分，經本院以91年
    度毒聲字第1038號裁定令入戒治處所施以強制戒治，於93年
    1 月9 日因法律修正停止戒治釋放；起訴部分，經本院以91
    年度訴字第636 號判處有期徒刑1 年確定，於94年1 月11日
    假釋付保護管束出監，於同年4 月1 日保護管束期滿執行完
    畢。再於94年間，因施用毒品案件，經台灣高等法院高雄分
    院以94年度上訴字第1363號判決分別判處有期徒刑1 年4 月
    及10月，應執行有期徒刑1 年10月確定；嗣於95年間，又因
    施用毒品案件，經台灣高等法院高雄分院以95年度上訴字第
    923 號判決分別判處有期徒刑1 年2 月及9 月，應執行有期
    徒刑1 年10月確定。上開4 罪嗣經該院以96年度聲減字第
    1203號裁定減刑分別減為8 月、5 月、7 月、4 月又15日，
    各定應執行有期徒刑各11月確定，並接續執行，於97年3 月
    19日假釋付保護管束出監，於同年5 月30日保護管束期滿執
    行完畢。詎猶不知悔改，明知海洛因屬第一級毒品，不得持
    有及施用，仍基於施用第一級毒品之犯意，於98年3 月25日
    13時30分許往前回溯96小時內之某時，在其位於屏東縣枋山
    鄉楓港村舊庄7 巷9 號住處內，將第一級毒品海洛因摻水後
    ，置入其所有之注射針筒內以注射之方式施用第一級毒品海
    洛因1 次。嗣於同日因其為毒品管制人口，為警通知到案接
    受採尿後送驗，檢出海洛因代謝後之嗎啡陽性反應，始悉上
    情。
二、案經屏東縣政府警察局枋寮分局報告台灣屏東地方法院檢察
    署檢察官偵查起訴。
    理  由
一、本件被告甲○○所犯係死刑、無期徒刑、最輕本刑為3 年以
    上有期徒刑以外之罪，其於準備程序就前揭被訴事實為有罪
    之陳述，經受命法官告知簡式審判程序之旨，並聽取其與公
    訴人之意見後，本院認無不得或不宜改依簡式審判程序進行
    之情事，依刑事訴訟法第273 條之1 第1 項、第284 條之1
    規定，裁定本件由受命法官獨任進行簡式審判程序，合先敘
    明。
二、上揭事實，業據被告於警詢及本院審理時坦承不諱，其98年
    3 月25日13時30分為警所採集之尿液經屏東縣政府警察局枋
    寮分局員警送高雄市立凱旋醫院以酵素免疫分析法及氣相層
    析質譜儀法檢驗，結果均呈嗎啡（即海洛因代謝後成分）之
    陽性反應，有該院98年4 月6 日編號A00000000 號濫用藥物
    尿液檢驗報告1 份、屏東縣政府警察局枋寮分局應受尿液採
    驗人尿液檢體採集送驗紀錄表各1 紙在卷可按。上述鑑驗結
    果，係檢驗機關本於專業知識及以精密儀器或科學檢驗方法
    所得之結論，自可憑信，綜上足認，本案事證明確，被告上
    開犯行，應堪認定。
三、被告前於87年間因施用毒品案件，經本院以87年度易字第24
    5 號裁定送觀察、勒戒後，因認有繼續施用毒品之傾向，經
    本院裁定令入戒治處所施以強制戒治，嗣經本院裁定停止戒
    治，於88年7 月1 日戒治期滿執行完畢，並由本院於88年10
    月11日以87年度易字第245 號判決免刑確定。復於92年間因
    施用毒品案件，經台灣屏東地方法院檢察署檢察官提起公訴
    並聲請強制戒治，強制戒治部分，經本院以91年度毒聲字第
    1038號裁定令入戒治處所施以強制戒治，於93年1 月9 日因
    法律修正停止戒治釋放；起訴部分，經本院以91年度訴字第
    636 號判處有期徒刑1 年確定，於94年1 月11日假釋付保護
    管束出監，於同年4 月1 日保護管束期滿執行完畢等情，有
    台灣高等法院被告前案紀錄表1 份在卷可考，是被告已於觀
    察勒戒、強制戒治執行完畢後5 年內再犯毒品案件，本件雖
    於5 年後再犯，仍應依法論罪科刑（最高法院97年度第5 次
    刑事庭會議決議意旨參照）。
四、查海洛因屬毒品危害防制條例第2 條第2 項第1 款所稱之第
    一級毒品，不得持有、施用，被告竟持以施用，核其所為，
    係犯同條例第10條第1 項之施用第一級毒品罪。其施用前持
    有海洛因之低度行為，為施用之高度行為所吸收，不另論罪
    。被告有上開有期徒刑執行之前案紀錄，有台灣高等法院被
    告前案紀錄表在卷可參，其受有期徒刑執行完畢後，5 年內
    故意再犯本件有期徒刑以上之罪，為累犯，應依刑法第47條
    第1 項規定，加重其刑。爰審酌被告前因施用毒品案件，經
    觀察勒戒、強制戒治及刑之執行完畢後，仍不思悔改，徹底
    去除施用毒品之惡習，竟又施用毒品，顯其無戒絕毒品之意
    且繼續沈淪毒海之中，及兼衡其教育程度、生活狀況、犯後
    坦承犯行之態度等一切情狀，量處如主文所示之刑。公訴人
    雖就本件具體求處有期徒刑1 年，惟本院參酌上開各情，認
    以量處如主文所示之刑為適當，公訴人之求刑，核屬過重，
    附此敘明。又被告所有供本次施用毒品所用之注射針筒1 支
    ，已為被告用畢後丟棄，亦據其供承屬實，復無證據證明現
    仍存在，爰不為沒收之宣告。
據上論斷，應依刑事訴訟法273 條之1 第1 項、第299 條第1 項
前段，毒品危害防制條例第10條第1 項，刑法第11條前段、第47
條第1 項，判決如主文。
本案經檢察官李秀玲到庭執行職務
中    華    民    國    99    年    8     月    5     日
                  刑事第二庭    法  官  劉怡孜
以上正本證明與原本無異。
如不服本判決應於收受判決後10日內向本院提出上訴書狀，並應
敘述具體理由；其未敘述上訴理由者，應於上訴期間屆滿後20日
內向本院補提理由書（均須按他造當事人之人數附繕本）「切勿
逕送上級法院」。
中    華    民    國    99    年    8     月     5    日
                                書記官  薛慧茹
附錄論罪科刑法條：
毒品危害防制條例第10條
施用第一級毒品者，處 6 月以上 5 年以下有期徒刑。

司法院資訊處製作；財團法人民間司法改革基金會備份。
